臺灣臺北地方法院刑事判決　　　　　　　96年度易字第2965號
公　訴　人　臺灣臺北地方法院檢察署檢察官
被　　　告　甲○○
上列被告因違反著作權法案件，經檢察官提起公訴（96年度偵字
第19059號），本院判決如下：
    主  文
甲○○共同擅自以公開傳輸之方法，侵害他人之著作財產權，處
拘役拾日，如易科罰金，以新臺幣壹仟元折算壹日。
    事  實
一、甲○○與綽號「山賊」之真實姓名年籍均不詳之人，均明知
    如附表所示之詞曲，係附表所示之人享有著作財產權之音樂
    著作，現仍於著作權存續期間內，未經著作權人之同意或授
    權，不得擅自公開傳輸附表所示音樂著作，且可預見其提供
    上開音樂於網路空間供不特定多數人試聽，將侵害著作權人
    之著作財產權，竟未取得附表所示著作權人之同意或授權，
    即自民國94年6月間某日起，與山賊基於共同犯意聯絡由甲
    ○○先在臺北市中山區○○○路○段178號5樓，利用其所有
    電腦設備及向中華電信股份有限公司所租用之ADSL網路服務
    連線上網，向網路家庭國際資訊股份有限公司（下稱網路家
    庭公司）申請使用「神打兵團」網站 (網址為http://home.
    pchome.com.tw/online/c arly0820 )後，旋由「山賊」設
    計網頁內容，並連結ExoBUD MP(II)音樂播放程式，將附表
    所示詞曲，接續上傳至上開網址音樂播放程式播放清單內，
    使不特定之人均可使用該音樂播放器，播放經資料串流下載
    至個人電腦之上開音樂著作，擅自以公開傳輸音樂之方法，
    侵害附表所示之人之著作財產權。嗣於96年2 月間據財團法
    人國際唱片業交流基金會舉報，並於96年7月24日查獲甲○
    ○。
二、案經起訴書附表所示被害人訴請內政部警政署保安警察第二
    總隊第一大隊第一中隊報請臺灣臺北地方法院檢察署檢察官
    偵查起訴。
    理  由
一、被告甲○○對於檢察官證據清單所列證據之證據能力均不爭
    執，經核該等證據尚無不得為證據之情形，應俱認有證據能
    力，首開敘明。
二、訊據被告坦認上開犯行，核與告訴代理人曾彥儒彥指訴相符
    ，復有網路家庭公司函、網頁照片、蒐證光碟等在卷可證，
    被告犯行堪以認定，應依法論科。
三、論罪、科刑：
    (一)核被告所為，係犯著作權法第92條公開傳輸侵害他人著作
      權罪。其與年籍姓名不詳綽號「山賊」之男子，有犯意之
      聯絡及行為之分擔，為共同正犯。
    (二)被告將音樂放在網上供其朋友聽之本就有繼續之性質，換
      言之，其主觀上本有反覆實施「公開傳輸侵害他人著作權
      」之意，故被告於94年6月間起至96年7月24日查獲止有該
      行為，應論以集合犯論以一罪（行為終了日係96年7月24
      日，故無新舊刑法比較與減刑的問題）。
    (三)爰審酌被告無何前科，此有臺灣高等法院被告前案紀錄表
      在卷可按；犯後坦認犯罪，其犯罪後態度尚佳；尚未賠償
      被害人損害，故不宜給予緩刑；及被告犯罪之動機係供與
      其同玩線上遊戲之朋友交流感情之用、犯罪之手段及所生
      危害等一切情狀，量處如主文所示之刑，並諭知易科罰金
      之折算標準。
據上論斷，應依刑事訴訟法第299條第1項前段、著作權法第92條
、刑法第28條、第11條前段、第41條第1項第1款，判決如主文。
本案經檢察官高怡修到庭執行職務
中　　華　　民　　國　　96　　年　　12　　月　　28　　日
                  刑事第六庭法　官  趙子榮
上正本證明與原本無異。
如不服本判決，應於判決送達後十日內，向本院提出上訴狀。
                            書記官  陳怡君
中　　華　　民　　國　　96　　年　　12　　月　　31　　日
附錄本案論罪科刑法條全文：
著作權法第92條
擅自以公開口述、公開播送、公開上映、公開演出、公開傳輸、
公開展示、改作、編輯、出租之方法侵害他人之著作財產權者，
處3年以下有期徒刑、拘役、或科或併科新臺幣75萬元以下罰金
。
